【裁判字號】    98,交簡上,118
【裁判日期】    980813
【裁判案由】    公共危險
【裁判全文】
臺灣桃園地方法院刑事判決           98年度交簡上字第118號
上  訴  人
即  被  告  甲○○
                      5號
上列上訴人即被告因公共危險案件，不服本院中華民國98年 2月
26日97年度壢交簡字第2846號第一審刑事簡易判決（聲請簡易判
決處刑書案號：97年度偵字第18361 號），提起上訴，本院管轄
之第二審地方法院合議庭判決如下：
    主  文
上訴駁回。
    事  實
一、甲○○於民國九十七年七月三日上午十時五十分許前之某時
    ，在不詳地點飲用不詳之酒類後，明知已因服用酒類，注意
    力及控制力達不能安全駕駛動力交通工具之程度，竟仍自某
    處騎乘車牌號碼SLV －五一七號輕型機車上路，嗣於同日上
    午十時五十分許，由桃園縣龍潭鄉○○路○○段往石門分向
    行駛，行經中正路三林段與龍吟街口時，適有蘇源峰駕駛之
    車牌號碼三○○九－QT號自用小客車，由桃園縣龍潭鄉○○
    街欲左轉中正路三林段，因甲○○騎乘上開機車闖紅燈致不
    慎撞擊蘇源峰所駕駛之上開自用小客車左後門，甲○○因而
    倒地受傷，嗣警方及救護車據報趕抵現場，將甲○○送往國
    軍桃園總醫院救治，而警方因無法對甲○○施以酒精濃度呼
    氣檢測，遂委由該醫院施以抽血檢測，經檢測結果得知其血
    液中所含酒精濃度值為九十三MG/DL （經換算呼氣所含酒精
    濃度值為○點四六MG/L），始查悉上情。
二、案經桃園縣政府警察局龍潭分局報請臺灣桃園地方法院檢察
    署檢察官偵查後聲請以簡易判決處刑。
    理  由
一、按傳聞法則之重要理論依據，在於傳聞證據未經當事人之反
    對詰問予以核實，乃予排斥，惟若當事人已放棄對原供述人
    之反對詰問權，於法院審判時表明同意該等傳聞證據可作為
    證據，基於證據資料愈豐富，愈有助於真實發現之理念，並
    貫徹刑事訴訟法修法加重當事人進行主義之精神，確認當事
    人對於證據能力有處分權之制度，傳聞證據經當事人同意做
    為證據，法院認為適當者，亦得為證據。另當事人於調查證
    據時，對於傳聞證據表示「沒有意見」，而未於言詞辯論終
    結前聲明異議，應視為已有將該等傳聞證據採為證據之同意
    ，此刑事訴訟法第一百五十九條之五定有明文。本案被告甲
    ○○於本院審理程序中已表示對卷內人證、書證、物證之證
    據能力均無意見，迄本院言詞辯論終結前，被告亦未爭執本
    案證據之證據能力，依刑事訴訟法第一百五十九條之五第二
    項之規定，應視為被告已同意本案相關之傳聞證據均可做為
    證據，本院斟酌本案卷內之證據並非非法取得，亦無證明力
    明顯過低之情形，且經本院於審判期日依法進行證據之調查
    、辯論，被告於訴訟上之程序權，已受保障，前揭各該證據
    ，均得採為證據。
二、訊據被告固坦承有於上揭時地與蘇源峰所駕駛之上開自用小
    客車發生擦撞等情，惟矢口否認有何服用酒類不能安全駕駛
    動力交通工具之公共危險犯行，並辯稱：伊從不喝酒，醫院
    所做抽血檢測是假的，伊是被撞的云云。惟查：
  (一)被告於九十七年七月三日上午十時五十分許，騎乘車牌號碼
    SLV －五一七號輕型機車，由桃園縣龍潭鄉○○路○○段往
    石門分向行駛，行經中正路三林段與與龍吟街口時，適有證
    人蘇源峰駕駛之車牌號碼三○○九－QT號自用小客車，由桃
    園縣龍潭鄉○○街欲左轉中正路三林段時，因被告騎乘上開
    機車闖紅燈致不慎撞擊證人蘇源峰所駕駛之上開自用小客車
    左後門，甲○○因而倒地受傷，經送往國軍桃園總醫院救治
    ，由該醫院施以抽血檢測，經檢測結果得知其血液中所含酒
    精濃度值為九十三MG/DL （經換算呼氣所含酒精濃度值為○
    點四六MG / L）等情，業據證人蘇源峰於警詢中證述明確（
    見臺灣桃園地方法院檢察署九十七年度偵字第一八三六一號
    卷第八頁至第一○頁），復有道路交通事故現場圖、道路交
    通事故調查報告表(一)、(二)、刑法第一百八十五條之三案件觀
    察紀錄表、桃園縣政府警察局道路交通事故照片、國軍桃園
    總醫院一般生化檢驗報告單、國軍桃園總醫院九十八年六月
    二十四日醫桃企管字第○九八○○○一七一○號函暨所附一
    般生化檢驗報告單、國軍桃園總醫院急診護理紀錄單、急診
    病歷急診臨時醫囑紀錄單等件附卷可憑（見上開偵卷第一三
    頁至第一六頁、第二二頁至第二五頁、第二七頁、本院簡上
    卷第七六頁至第七七頁、第八七頁至第九四頁），是上開事
    實，首堪認定。
  (二)被告固以前情置辯，然稽之卷附國軍桃園總醫院被告病歷資
    料所記載之內容，被告於九十七年七月三日上午十一時三十
    分許，經一一九送入國軍桃園總醫院急診室時，被告並無明
    顯外傷，當天並有對被告抽取血液檢測血液中酒精濃度，而
    於同日檢測出被告血液中酒精濃度為九十三MG/DL ，此有國
    軍桃園總醫院急診護理紀錄單、急診病歷、急診臨時醫囑紀
    錄單、一般生化檢驗報告單等件附卷可按（見本院簡上卷第
    八七頁至第九四頁），是被告於九十七年七月三日上午十一
    時三十分許送入國軍桃園總醫院救治時，確有經抽血檢測血
    液內酒精濃度，且測出值為九十三MG/DL 之事實，是被告辯
    稱：當天未抽血，該報告是假的云云，即與事實不符，委不
    足採。
  (二)按刑法第一百八十五條之三所規定服用酒類，不能安全駕駛
    動力交通工具而駕駛者，應負刑事責任，揆其立法目的本在
    藉抽象危險犯之犯罪構成要件，以嚇阻酒後駕車者對道路交
    通安全之危害，本不以發生實害為必要，至所謂酒醉狀態或
    是所謂不能安全駕駛之認定，並無一定數值可供參考，然只
    需社會客觀一般評價程度達於對車輛駕駛行為失其必要之注
    意力或判斷力之虞，足生公共危險即可。而目前行政警察機
    關所取締酒後駕車之參考標準，係依法務部於八十八年五月
    十日邀集司法院刑事廳、交通部、行政院衛生署、內政部警
    政署及中央警察大學等機關開會，所為凡呼氣酒精濃度逾每
    公升含零點五五毫克時，即屬不能安全駕駛之決議。上開會
    議決議本身固僅屬檢警取締酒後駕車之參考，尚無拘束法院
    之效力。再按交通部運輸研究所七十九年八月對駕駛人行為
    之研究（酒醉駕車對駕駛行為之分析研究）指出，吐氣每公
    升酒精含量○點二五毫克等於血液中酒精濃度（Blood Alco
    hol Concentration ，簡稱BAC） 百分之○點○五（亦即每
    一百毫升血液中含五十毫克酒精），而(一)BAC 到達百分之○
    點○三至百分之○點○五時，對駕駛能力之影響為：多數駕
    駛人心境逐漸變幻不定、視覺與反應靈敏性減弱、對速度及
    距離的判斷力差。對心理行為之影響為：觀察力逐漸欠缺、
    心情漸趨輕鬆、自信心增加、多話、精神狀態處於陶醉感。
    (二)BAC 到達百分之○點○五至百分之○點○八時，對駕駛能
    力之影響為：反應遲鈍：駕駛能力受損、遲而不決或決而不
    行。對心理行為之影響為：情緒鬆散、感情與行為趨向誇張
    、肌肉不協調、精神處於興奮狀態。(三)BAC 到達百分之○點
    ○八至百分之○點一五時，對駕駛能力之影響為：判斷力嚴
    重受到影響、體能與精神協調受損、駕駛之體能困難增加。
    對心理行為之影響為：產生情緒異常現象、步伐不平穩、言
    語不清、反應惡劣、記憶及判斷力受損、精神處於錯亂狀態
    。(四)超過百分之○點一五，對駕駛能力之影響為：視線搖晃
    、駕駛已進入恍惚狀態、判斷及理解遭到扭曲、駕駛不穩定
    。對心理行為之影響為：意識不明、嘔吐、站、走及講話困
    難、責任感喪失、精神處於麻痺狀態。(五)超過百分之○點五
    ，對駕駛能力之影響為：無法開車。對心理行為之影響為：
    爛醉如泥、失去知覺可能致死、精神處於昏睡狀態。查被告
    於本件所測得之血液中酒精濃度為百分之○點○九三吐氣，
    依上開說明，其判斷、體能、精神協調能力等均受到相當程
    度之影響而減退，駕駛能力呈不穩定狀態。又本件依卷附刑
    法第一百八十五條之三案件觀察紀錄表所載，被告於查獲過
    程中，有說話含糊不清之情事，況其更因闖紅燈而撞擊證人
    蘇源峰所駕駛之上開自用小客車，依上揭說明，顯足認定酒
    精已使被告反應較慢，感覺減低，將影響駕駛，而達不能安
    全駕駛動力交通工具之程度無訛。益見被告當時確已達於不
    能安全駕駛動力交通工具程度，而仍駕車，是被告有服用酒
    類以致不能安全駕駛動力交通工具而駕駛之事實，已堪認定
    。
  (三)末依證人蘇源峰於警詢時證稱：伊於九十七年七月三日上午
    十時五十分許，駕駛車號三○○九－QT號自用小客車行經桃
    園縣龍潭鄉○○路○○段與龍吟街欲左轉至中正路三林段時
    ，當時伊行車方向之號誌為綠燈，伊先打左側方向燈並注意
    中正路左右兩側有無來車，才左轉中正路，進入路口中央，
    突然有一機車騎士騎乘車號SLV －五一七號輕型機車，由中
    正路往石門方向行駛外側車道闖紅燈而來，對方車頭撞擊伊
    駕駛之自用小客車左後車門等語（見上開偵卷第八頁至第九
    頁），核與卷附車損照片相符（見上開偵卷第二三頁至第二
    四頁），審酌證人蘇源峰與被告並不相識，亦無宿怨，實無
    須虛構本件車禍發生當時之情形，是證人蘇源峰上揭證述，
    尚非虛妄，應堪採信。再稽之被告於本院審理時均須以放大
    鏡始得看清電腦螢幕之筆錄，顯見本件被告恐係未看到其行
    車方向之紅綠燈號誌為紅燈，仍騎乘上開機車繼續向前闖越
    紅燈，始撞擊證人所駕駛之上開自用小客車左後車門，是被
    告辯稱：伊是被撞云云，亦不足採。
  (四)綜上所述，被告上揭所辯，不足採信，本件事證明確，被告
    犯行，堪以認定，應予依法論科。
三、核被告所為，係犯刑法第一百八十五條之三服用酒類不能安
    全駕駛動力交通工具而駕駛罪。原審認本件事證明確，因而
    適用刑法第一百八十五條之三、第四十二條第三項前段，並
    審酌被告換算之呼氣酒精濃度為每公升○點四六毫克，其酒
    後駕車之犯行對公共安全危害非輕，且因此肇事，惟幸未傷
    及他人，及其犯後態度等一切情狀，量處罰金新臺幣（下同
    ）四萬六千元，並諭知以一千元折算一日之折算標準，核其
    認事用法尚無違誤，量刑亦屬允當。被告猶執陳詞否認飲用
    酒類後騎乘機車之情事而提起上訴，為無理由，應予駁回。
據上論斷，應依刑事訴訟法第四百五十五條之一第一項、第三項
、第三百六十八條，判決如主文。
中    華    民    國    98    年    8    月    13    日
                  刑事第九庭  審判長  法  官  胡芷瑜
                                      法  官  蘇琬能
                                      法  官  林玉蕙
以上正本證明與原本無異。
本件不得上訴。
                                      書記官  魏里安
中    華    民    國    98    年    8    月    13    日


司法院資訊處製作；財團法人民間司法改革基金會備份。
